# 请问陈版主：个体报表同一控制长投初始金额确认问题

提问人：chuangz11 时间：2016-05-12 20:38:18
请问陈版主： 甲、乙两个自然人股东和丙（法人，甲是其实际控制人）分别持有A公司20%，10%，70%股权，乙和丙分别持有B公司20%，和80%股权，现乙和丙按照出资时的金额将B公司股权全部转让给A公司，该交易是属于同一控制下取得股权，根据准则，个体报表应按照相对于最终控制方而言的净资产份额确认长投初始投资成本，请问，以上例子中，要算净资产份额，这个份额是相对于最终控制方甲比例为80%，还是因为A、B的股东都是甲和乙，所以份额是100%？

回答人：chenyiwei
如果甲和乙无一致行动关系，则这个案例中原先归甲控制的B公司股权比例只有 80 ％。所以长期股权投资初始成本＝合并日B公司帐面净资产*80%+支付给乙的 20 ％股权收购价款。具体请参阅《瑞华研究 2010 ～ 2014 汇编》之“问题3-2-34（与同一控制下企业合并同时完成的收购少数股权交易）”。